【裁判字號】    89,訴,202
【裁判日期】    890621
【裁判案由】    毒品危害防制條例
【裁判全文】
臺灣板橋地方法院刑事判決                          八十九年度訴字第二０二號
    公  訴  人  臺灣板橋地方法院檢察署檢察官
    被      告  乙○○
    指定辯護人  甲○
右列被告因違反毒品危害防制條例案件，經檢察官提起公訴（八十八年度偵字第二四
九四七號）及移送併辦（臺灣板橋地方法院檢察署八十九年度偵字第一九八六號），
甲○判決如左：
    主  文
乙○○連續販賣第二級毒品，累犯，處有期徒刑柒年陸月，扣案之第二級毒品安非他
命（淨重玖點玖貳公克）沒收銷燬，分裝袋拾個沒收，犯罪所得之財物新臺幣壹萬
貳仟伍佰元沒收，如全部或一部不能沒收時，以其財產抵償之。
    事  實
一、乙○○於民國八十六年間，因違反麻醉藥品管理條例案件，經甲○判處有期徒刑
    十月，於八十六年九月十七日確定，而於八十七年十月九日縮刑期滿執行完畢，
    猶不知悔改，其明知安非他命係八十七年五月二十日公布施行，於同年月二十二
    日生效之毒品危害防制條例第二條第二項第二款所規定之第二級毒品，不得非法
    持有及販賣，竟基於販賣第二級毒品安非他命之概括犯意，自八十八年六月間起
    至八十八年十一月十一日止，連續以每小包新臺幣（下同）三百元至一千元不等
    之價格，在臺北縣新莊市○○街六五巷九弄十之三號住處及臺北縣新莊市之賓館
    、旅社等地，販賣第二級毒品安非他命予丁○○六次謀利，並自八十八年八月間
    起至八十八年十月底止，連續以每小包一千元之價格，在臺北縣新莊市○○路附
    近，販賣第二級毒品安非他命予丙○○十次謀利。嗣於八十八年十一月十一日六
    時五十分許，乙○○與丁○○在臺北縣新莊市○○路六十號大觀旅社五０一號房
    間內，一起施用（乙○○及丁○○施用安非他命部分均另案由檢察官偵辦）乙○○之安非他命後，並由丁○○當場交付乙○○四百元作為購買安非他命之代價，
    乙○○首次為警臨檢查獲，並扣得乙○○所有供販賣之第二級毒品安非他命（淨
    重九點九二公克）及分裝袋三十個（另扣得之吸食器一組係乙○○所有供施用安
    非他命之用）。復於八十八年十二月三日零時五分許，因案外人丙○○之指證，
    經警循線於同年十二月十二日十四時二十五分許，在臺北縣新莊市○○路九九號
    三樓之一再次查獲乙○○。
二、案經臺北縣警察局新莊分局報告臺灣板橋地方法院檢察署檢察官偵查起訴及移送
    併辦。
    理  由
一、訊據被告乙○○矢口否認有上開販賣安非他命之犯行，辯稱：我只是提供安非他
    命給丁○○施用，並未向丁○○拿四百元，我沒有販賣安非他命給丁○○、丙○○，丁○○、丙○○指認我販賣安非他命是不實的，扣案之安非他命是我以一萬
    元之代價買進來供自己施用的云云。
二、經查，右揭事實，業據被告乙○○迭於警訊時及偵查中坦承不諱（見臺灣板橋地
    方法院檢察署八十八年度偵字第二四九四七號偵查卷第六至七頁及第三十一頁反
    面及同署八十九年度偵字第一九八六號偵查卷第三頁反面），核與證人丁○○於
    警訊時、偵查中及甲○審理時及證人丙○○於警訊時所證述之情節相符，並有上
    開安非他命（淨重九．九二公克）及分裝袋三十個扣案可佐。又上開扣案之安非
    他命即被告經警查獲時所扣得之結晶四包，經送請法務部調查局鑑驗之結果，確
    係甲基安非他命之事實，亦有該局八十九年二月二十五日之檢驗通知書在卷可稽
    。矧販賣安非他命係違法行為，非可然為之，亦無公定價格，易於分裝並增減份
    量，且每次買賣之價量，可能隨時依雙方交誼深淺、資力、需求量及對行情之認
    知、來源充裕與否、查緝是否嚴謹、購買者被查獲時供述購買對象可能之風險評
    估等因素而異其標準，難予一概而論，是其每次販賣安非他命之價量亦難免有別
    。再者，販賣之利得，除被告坦承犯行或價量俱臻明確者外，委難察得確切數額
    ，販賣者或自價差或量差中牟利之方式雖有所異，然其意圖營利並得牟其利之販
    賣行為則屬同一，本件被告既否認有販賣安非他命行為，且安非他命亦無客觀可
    資評量比對之價格，致無法查得被告前開連續販賣安非他命之實際利得，惟被告
    與買受之丁○○、丙○○非有特殊親誼，亦未有證據足供證明其間有何異乎常情
    之原因存在，衡情當無甘冒罹犯重典風險而按購入價格轉售毫無利得之可能，是
    被告連續販賣安非他命確有營利之意圖，應屬無疑。至證人丙○○於甲○審理時
    雖翻異前供證稱「我沒有說是乙○○賣我安非他命，是警察要我簽名於筆錄表示
    乙○○有賣我安非他命，我警訊筆錄不實在云云，惟訊據證人丙○○供稱其於警
    訊時並未遭警刑求在卷，且依案重初供之經驗法則，自應以證人丙○○在警訊時
    所為之供詞較為可採。是被告所為上開之辯解，尚無足採。事證明確，被告之犯
    行堪以認定。
三、按安非他命屬中樞神經興奮劑，吸用後會引起不安、頭昏、亢進性反應、失眠、
    焦慮、譫妄、慢性中毒、精神障礙、類似精神分裂症之錯覺、幻覺、妄想及伴有
    行動與性格異常等副作用，並有輕微之成癮性，嚴重危害身心健康，而慣用者由
    於精神錯亂，更具暴力攻擊及反社會行為、自殺等傾向，後果堪慮，尤以戒解不
    易，其毒害不在煙毒之下，是以行政院衛生署於七十九年十月九日以衛署藥字第
    九０四一四二號公告，列入麻醉藥品管理條例第二條第四款所定「化學合成麻醉
    藥品類」管理，並於八十七年五月二十日經修正公佈列入毒品危害防治條例第二
    條第二項第二款之第二級毒品管理，不得非法持有及販賣。
四、核被告乙○○所為，係犯毒品危害防制條例第四條第二項之販賣第二級毒品罪。
    被告先後多次之販賣第二級毒品安非他命之犯行，時間緊接，罪名相同，顯係基
    於概括犯意而為，應依連續犯之規定論以一罪，並就法定刑為有期徒刑及罰金部
    分依法加重其刑。其上開販賣第二級毒品安非他命前後之持有第二級毒品安非他
    命之低度行為，應為其販賣第二級毒品安非他命之高度行為所吸收，不另論罪。
    公訴人就被告上開販賣第二級毒品安非他命給丙○○部分（即移送併辦部分）之
    犯行雖漏未起訴，甲○認此部分與本案論罪科刑（即已起訴）部分有連續犯之裁
    判上一罪關係，亦為起訴之效力所及，甲○應併予審理，再者，本案之犯罪時間
    雖在被告所犯前案（即臺灣高等法院八十八年度上訴字第三三七四號）判決日（
    即八十八年十月二十六日）前即發生，但係被告另行起意所為，自無與前案之犯
    罪事實成立連續犯之可能（被告雖自白於前案販賣安非他命期間曾販賣安非他命
    給丁○○及於八十七年以前有販賣安非他命給丙○○等情，惟此部分除自白外，
    經查並無其他積極之證據足資佐證，故不足採信），均附此明。又被告曾受如
    事實欄所述有期徒刑之執行完畢，此有臺灣高等法院檢察署刑案紀錄簡覆表一紙
    在卷可稽，其於五年以內再犯本件有期徒刑以上之罪，為累犯，應依法遞加重其
    刑。爰審酌被告有上開構成累犯之前科，其生活狀況、智識程度、被告為謀私利
    而多次販賣安非他命，戕害他人身心，危害社會治安至鉅、其犯罪之動機、目的
    、手段、所生危害及犯罪後之態度等一切情狀，量處如主文所示之刑，以示懲儆
    。
五、扣案之第二級毒品安非他命（淨重九點九二公克），係查獲之毒品，應依毒品危
    害防制條例第十八條第一項前段之規定宣告沒收銷燬。又扣案之分裝袋三十個係
    被告所有供販賣安非他命所用之物，業據被告於警訊時供明在卷，均應依刑法第
    三十八條第一項第二款之規定宣告沒收。至扣案之吸食器一組，則係被告所有供
    施用安非他命所用之物，亦據被告於警訊時供明在卷，因與本件犯罪無直接關係
    ，故不予宣告沒收，併予敘明。又被告乙○○販賣第二級毒品安非他命所得之財
    物，除如事實欄所述販賣第二級毒品安非他命給丙○○部分係一萬元外，其餘被
    告販賣第二級毒品安非他命給丁○○六次之所得，固因查無證據證明其中三百元
    至一千元不等之價格各為幾次，但依經驗及論理法則，應認上開六次之所得至少
    （即以五次三百元及一次一千元計算）為二千五百元，合計本件被告販賣第二級
    毒品安非他命所得之財物為一萬二千五百元，應依同條例第十九條第一項之規定
    宣告沒收之，如全部或一部不能沒收時，以其財產抵償之。
據上論斷，應依刑事訴訟法第二百九十九條第一項前段，毒品危害防制條例第四條第
二項、第十八條第一項前段、第十九條第一項，刑法第十一條前段、第五十六條、第
四十七條、第三十八條第一項第二款，判決如主文。
本案經檢察官吳宗光到庭執行職務。
中      華      民      國      八十九      年    六      月   二十一   日
                                      臺灣板橋地方法院刑事第一庭
                                          法  官  楊  千  儀
右正本證明與原本無異
如不服本判決應於送達後十日內向甲○提出上訴狀
                                          書記官  王      明
中      華      民      國      八十九      年    六      月   二十七   日
附錄本案論罪科刑法條全文：
毒品危害防制條例第四條：
製造、運輸、販賣第一級毒品者，處死刑或無期徒刑；處無期徒刑者，得併科新臺幣
一千萬元以下罰金。
製造、運輸、販賣第二級毒品者，處無期徒刑或七年以上有期徒刑，得併科新臺幣七
百萬元以下罰金。
製造、運輸、販賣第三級毒品者，處五年以上有期徒刑，得併科新臺幣五百萬元以下
罰金。
製造、運輸、販賣專供製造或施用毒品之器具者，處一年以上七年以下有期徒刑，得
併科新臺幣一百萬元以下罰金。
前四項之未遂犯罰之。
毒品危害防制條例第十八條：
查獲之毒品及專供製造或施用毒品之器具，不問屬於犯人與否，均沒收銷燬之。但合
於醫藥或研究之用者，得不予銷燬。
前項合於醫藥或研究用毒品或器具之管理辦法，由法務部會同行政院衛生署定之。
毒品危害防制條例第十九條：
犯第四條至第九條、第十二條、第十三條或第十四條第一項、第二項之罪者，其供犯
罪所用或因犯罪所得之財物，均沒收之，如全部或一部不能沒收時，追徵其價額或以
其財產抵償之。
為保全前項價額之追徵或以財產抵價，得於必要範圍內扣押其財產。
犯第四條之罪所使用之水、陸、空交通工具沒收之。


司法院資訊處製作；財團法人民間司法改革基金會備份。
